臺灣士林地方法院小額民事判決
                                    111年度湖小字第359號
原      告  梁振達  
被      告  阮玉瑤  
訴訟代理人  陳坤堯  
上列當事人間請求給付貨款事件，經本院於民國111年7月6日言
詞辯論終結，判決如下：
    主  文
原告之訴及假執行之聲請均駁回。
訴訟費用新臺幣壹仟元由原告負擔。
    事實及理由
一、原告主張：被告經營越南小吃店長期向原告訂購越南食品（
    下稱系爭貨物），均經原告出貨完畢，被告截至民國109年6
    月1日止，尚積欠貨款新臺幣（下同）8萬4,150元未給付，
    屢經催索，均置之不理。爰依買賣契約法律關係，求為命被
    告給付8萬4,150元及自起訴狀繕本送達翌日起算之法定遲延
    利息之判決。
二、被告則以：被告未向原告購買並收受系爭貨物，原告亦未提
    出購物明細，被告並無積欠原告貨款等語，資為抗辯，並聲
    明：駁回原告之訴。
三、按稱買賣者，謂當事人約定一方移轉財產權於他方，他方支
    付價金之契約，民法第345條定有明文。次按當事人主張有
    利於己之事實者，就其事實有舉證之責任，民事訴訟法第27
    7條前段定有明文。又請求履行債務之訴，除被告自認原告
    所主張債權發生原因之事實外，應先由原告就其主張此項事
    實，負舉證之責任，必須證明其為真實後，被告於其抗辯事
    實，始應負證明之責任，此為舉證責任分擔之原則（最高法
    院43年台上字第377號判決參照）。本件被告既否認有買受
    系爭貨物並積欠貨款之情形，揆諸前開說明，自應由原告就
    此負舉證責任。經查，原告雖提出被告簽署之估價單1紙為
    證（本院卷第13頁），惟其上僅記載「估價單」、「品名：
    越南食品」、「金額：84150元」，固能證明兩造曾就上開
    貨物及貨款進行估價確認，尚無證據證明兩造對於買賣標的
    、價格及交付方式等契約重要之點意思表示一致，難認買賣
    契約已成立，原告復未提出系爭貨物經被告收受之證據，實
    難僅以上開估價單逕認被告有給付買賣價金之義務，原告上
    開主張，自屬無據。
四、綜上，原告依買賣契約法律關係，請求被告給付8萬4,150元
    ，及自起訴狀繕本送達翌日起至清償日止，按週年利率5%計
    算之利息，為無理由，應予駁回。又原告之訴既經駁回，假
    執行之聲請失所附麗，亦併予駁回。
五、本件事證已臻明確，兩造其餘攻擊防禦方法及證據，經審酌
    後，認對於判決結果均無影響，爰不一一論述，併此敘明。
六、訴訟費用負擔之依據：民事訴訟法第78條。
中　　華　　民　　國　　111 　年　　7　　月　　21 　　日
                  內湖簡易庭法  官  鄭欣怡
以上正本係照原本作成。
如不服本判決，應於送達後20日內，向本院提出上訴狀並應記載
上訴理由，表明關於原判決所違背之法令及其具體內容與依訴訟
資料可認為原判決有違背法令之具體事實，如於本判決宣示後送
達前提起上訴者，應於判決送達後20日內補提上訴理由書(須附
繕本)。
中　　華　　民　　國　　111 　年　　7 　　月　　21　　日
                            書記官  許慈翎